# 请教陈版，关于国有企业改制评估增值的问题？？？

提问人：墨墨 1990 时间：2016-03-07 23:56:58
某国有企业由全民所有制改为有限公司，现情况如下： 房产、土地评估均出现大幅增值，有些土地原先并未入账，评估时才按评估金额入账，有些土地按原先的账面价值加上评估增值的金额入账，现企业将上述评估增值对应的资本公积全部转增实收资本（未确认递延所得税负债） 问： 1 、对于原先未入账的土地增值是否适用递延所得税初始计量豁免不确认递延所得税，如果初始不确认，那后续计量时也会出现会计与税法的差异那是否后续还需确认递延所得税，这时应当怎么做会计处理？ 2 、对于原先已有账面价值的土地增值部分，是否应当调整递延所得税冲减实收资本，但是未来递延所得税负债转回时，还是会留下最初确认递延所得税时留下资本公积余额，这部分资本公积只有转回后才能转增资本吗？

回答人：chenyiwei
首先，请对照财税[2015]65号文的规定，确定日后改制后公司对这些评估增值的资产的折旧、摊销能否以评估值为基础计算扣除。如果是，则计税基础与账面价值一致，无需确认递延所得税。 如果不适用该文件，则评估增值部分对应的折旧、摊销不能税前扣除，账面价值大于计税基础而存在应纳税暂时性差异。由于此处的评估增值属于后续计量范畴，而不是初始计量，故不适用所得税准则第十一条和第十三条中的“初始确认豁免”，应就该应纳税暂时性差异确认递延所得税负债。这一点与对应的土地在改制前企业账面上有无账面价值无关。此时如果没有预留出递延所得税负债，可能导致折股净资产虚增。